【裁判字號】    88,易,3643
【裁判日期】    890106
【裁判案由】    竊盜
【裁判全文】
臺灣臺中地方法院刑事判決                        八十八年度易字第三六四三號
    公  訴  人  臺灣台中地方法院檢察署檢察官
    被      告  乙○○
                甲○○
右列被告因竊盜案件，經檢察官提起公訴 (八十八年度偵字第二二四四八號)，本院
判決如左：
    主  文
乙○○、甲○○共同攜帶兇器竊盜，各處有期徒刑捌月，均緩刑肆年。
鐵製拔釘板手壹支沒收。
    事  實
一、乙○○、甲○○於民國（下同）八十八年十一月八日凌晨二時三十分許，趁九二
    一大地震災後，災民丙○○所居住位於台中縣太平市○○里○○路一五九九號房
    屋毀損無法居住，甫進行拆除之際，竟共同意圖為自己不法之所有，持乙○○所
    有，客觀上足以對人之生命、身體造成危害，可為兇器使用之鐵製拔釘板手一支
    ，至上開房屋內竊取丙○○所有之電腦主機一台、電腦鍵盤一個、電風扇一台、
    熱水器一台、卡式電動玩具一台及英文教材七套等物，得手後正欲將上開物品搬
    入二人駕駛前來車號ＱＶ─三七七九號之自用小客車內時，當場為巡邏員警查獲
    ，並扣得上開鐵製拔釘板手一支。
二、案經台中縣警察局霧峰分局移送臺灣臺中地方法院檢察署檢察官偵查起訴。
    理  由
一、訊據被告乙○○、甲○○固坦承有於前揭時地搬取丙○○屋內物品之事實不諱，
    惟均矢口否認有何竊盜犯行，辯稱；因為該處在拆房子，以為該些物品是別人不
    要的，所以才前往拿取云云。然查，右揭事實，業據被害人丙○○於警訊時指訴
    綦詳，並有贓物認領收據一紙在卷可稽；而按九二一大地震事出突然，災區民眾
    傖惶逃生，直至災後月餘，仍有民眾無家可歸，無法回家一一收拾物品，此乃被
    告二人無法委為不知之事，被告二人明知該區為災區，竟趁震災房屋無人居住看
    管之際，未經屋主同意擅自搬走屋內物品，其主觀上顯難謂無不法所有之竊盜犯
    意。況被告等果真以為屋內物品為他人丟棄之物，自可利用日間拆除房屋或所有
    權人在場之時，前往詢問，乃捨此不為，竟利用夜半無人之際，潛入受災戶家中
    搬取財物，益徵被告等有竊盜之犯意甚明。渠等上揭辯解，無非係事後卸飾之詞
    ，委無足採。本案復有扣案被告乙○○所有供二人持以行竊之鐵製拔釘板手一支
    可資佐証。是事証明確，被告二人右揭犯行，洵堪認定。
二、按鐵製拔釘板手客觀上足以對人之生命、身體造成危害，可為兇器使用。是被告
    乙○○、甲○○二人攜帶上開板手行竊，核係犯刑法第三百二十一條第一項第三
    款之攜帶兇器竊盜罪。渠二人上開犯行，彼此間具有犯意聯絡及行為分擔，均為
    共同正犯。查被告二人行竊之處所即台中縣太平市○○里○○路一五九號房屋，
    原雖係被害人丙○○之住處，惟因震災受損已欲拆除，丙○○亦已遷到他處居住
    ，是該處已失卻住宅之功能；又被告等行竊時，並非正發生地震之際，是渠二人
    所為尚與刑法第三百二十一條第一項第一款、第五款之於夜間侵入住宅、乘其他
    災害之際犯之者之加重構成要件有間，附此敘明。另依八十八年九月二十五日公
    布之緊急命令第十一條二項規定：以詐欺、侵占、竊盜、恐嚇、搶奪、強盜或其
    他不正當之方法，取得賑災款項、物品或災民之財物者，按刑法或特別刑法之規
    定，加重其刑至二分之一。查本件被害人丙○○所有之台中縣太平市○○里○○
    路一五九號房屋因地震而損壞，其自屬緊急命令上開條項所指之災民，是被告以
    竊盜方法，取得災民之財物，應依緊急命令第十一條二項規定加重其刑。爰審酌
    被告犯罪之動機、目的，二人均係花蓮地區之原住民、所竊物品價值，犯罪後仍
    飾詞狡辯、顯無悔意等一切情狀，分別量處如主文所示之刑，以示懲儆。查被告
    二人前均未曾受有期徒刑以上刑之宣告，有其二人之本院被告全國前案紀錄表各
    一份在卷可按，渠等經此偵審程序科刑教訓，當知所警惕而無再犯之虞，本院認
    其二人所宣告之刑以暫不執行為適當，爰均併予宣告緩刑四年，以啟自新。至扣
    案之鐵製拔釘板手一支係被告乙○○所有，供二人犯本罪所用之物，爰依刑法第
    三十八條第一項第二款之規定予以宣告沒收。
據上論斷，應依刑事訴訟法第二百九十九條第一項前段，刑法第二十八條、第三百二
十一條第一項第三款、第三十八條第一項第二款、第七十四條第一款，八十八年九月
二十五日公布之緊急命令第十一條二項，判決如主文。
中    華    民    國      八十九      年       一       月      十一   日
                                      臺灣臺中地方法院刑事第二庭
                                          法  官  吳  幸  芬
右正本證明與原本無異。
如不服本判決，應於判決送達後十日內向本院提出上訴狀，上訴於臺灣高等法院臺中
分院( 須附繕本 )。
                                          書記官
中    華    民    國      八十九      年      一        月      十四   日
附錄本案論罪科刑法條：
刑法第三百二十條第一項第三款：
犯竊盜罪而有左列情形之一者，處六月以上五年以下有期徒刑：
  三、攜帶兇器而犯之者。


司法院資訊處製作；財團法人民間司法改革基金會備份。
